【裁判字號】    90,再小,1
【裁判日期】    900315
【裁判案由】    聲請再審
【裁判全文】
臺灣新竹地方法院民事裁定  九十年再小字第一號
    再審原告    甲○○
    再審被告    觀日大地社區管理委員會
    法定代理人  何世江
右當事人間給付管理費事件，再審原告對於本院八十八年度竹小字第八號確定判決提
起再審之訴，本院裁定如左：
    主      文
再審之訴駁回。
再審訴訟費用由再審原告負擔。
    理      由
一、按再審之訴，應於三十日之不變期間內提起。前項期間，自判決確定時起算，但
    再審之理由知悉在後者，自知悉時起算；又再審之訴不合法者，法院應以裁定駁
    回之，民事訴訟法第五百條第一項、第二項及第五百零二條第一項分別定有明文
    。
二、本件再審原告係主張對於本院八十八年度竹小字第八號給付管理費事件之確定判
    決不服，提起再審之訴，惟經本院依職權調取本院八十八年度竹小字第八號事件
    卷宗查閱結果，該事件係由原審於八十八年二月二十五日判決再審原告應給付再
    審被告新台幣五萬元及自八十七年十月四日起算之法定遲延利息，嗣再審原告不
    服該判決，乃於法定期間內提起上訴，並經原審法院以八十八年度小上字第二號
    受理在案，惟嗣後再審原告於該事件審理中，於二次之言詞辯論期日（即八十八
    年十二月一日、十二月十五日）經合法通知均無故遲誤，而再審被告均拒絕辯論
    ，因此視為再審原告撤回上訴，並經原審於八十九年二月十一日發文通知再審原
    告視為撤回上訴之事實，該通知並於同月十五日送達於再審原告之情，已據調取
    本院八十八年度小上字第二號民事事件卷宗查明無訛，是依上開之說明，可認本
    院八十八年度竹小字第八號判決，應於八十八年十二月十五日視為再審原告撤回
    上訴時業已確定，是縱使再審原告係以原審事件中再審被告提出之區分所有權人
    會議之會議紀錄為偽造作為其再審事由，且其固然係直至收到原審前開之撤回上
    訴之通知後，始知悉原審判決已確定之事實，惟因再審原告於原審審理時，即已
    提出上開之再審事由作為其抗辯事實，是應自八十九年二月十五日再審原告收受
    前開通知時，認其已知悉該再審事由，故應自斯時起，即起算三十日之提起再審
    之訴之不變期間，詎再審原告卻遲至九十年一月五日始提起本件再審之訴，顯已
    逾法定之不變期間，應予以裁定駁回。
三、依民事訴訟法第五百零二條第一項、第九十五條、第七十八條，裁定如主文。
中      華      民      國    九十      年      三      月     十五     日
                                  臺灣新竹地方法院民事第一庭
~B法      官  鄭政宗
右為正本係照原本作成。
如對本裁定抗告須於裁定送達後十日內向本院提出抗告狀。
~B法院書記官  王恬如
中      華      民      國    九十      年      三      月     十五     日


司法院資訊處製作；財團法人民間司法改革基金會備份。
